臺灣板橋地方法院刑事判決　　　　　100年度交簡上字第101號
上　訴　人
即　被　告　陳貴雄
上列被告因過失傷害案件，不服本院於民國100 年3 月21日以10
0 年度交簡字第679 號所為第一審刑事簡易判決（偵查案號：臺
灣板橋地方法院檢察署100 年度偵字第556 號），提起上訴，經
本院管轄第二審合議庭審理，判決如下：
    主  文
上訴駁回。
    事實及理由
一、本件經本院管轄第二審之合議庭審理結果，認第一審以被告
    陳貴雄係犯刑法第284 條第1 項前段之過失傷害罪，並依刑
    事訴訟法第449 條第1 項前段、第3 項、刑法第284 條第1
    項前段、第62條前段、第41條第1 項前段、刑法施行法第1
    條之1 第1 項、第2 項前段，而判處拘役30日，如易科罰金
    以新臺幣（下同）1000元折算一日，經核其認事用法及量刑
    均無不當，應予維持，其餘引用第一審判決書記載之事實、
    證據及理由。
二、訊據被告陳貴雄固坦承於如附件犯罪事實欄所載時地駕駛上
    開自用小客車與由陳力綺所騎用，搭載告訴人侯麗端於後座
    ，沿延峰街由延吉街217 巷往延峰街29巷方向行駛之上開機
    車發生擦撞肇事，致陳力綺、告訴人侯麗端人車倒地，告訴
    人侯麗端因之受有右側內外髁骨骨折、上唇撕裂傷之傷害等
    情屬實，惟矢口否認上開犯行，辯稱：伊當時駕駛上開自用
    小客車自土城區○○街35巷內停車場出來往延吉街方向行駛
    ，在行經延峰街35巷與延峰街之交岔路口時，伊將上開自用
    小客車停在如道路交通事故現場圖所示之位置，等朋友人上
    車，伊車當時是靜止不動的，後來是陳力綺騎機車很快，勾
    到伊自用小客車的前車牌才會肇事，伊認為本件車禍發生伊
    沒有過失云云。經查：
  (一)被告於上開時地駕駛上開自用小客車與由陳力綺所騎用，搭
    載告訴人侯麗端於後座，沿延峰街由延吉街217 巷往延峰街
    29巷方向行駛之上開機車發生擦撞肇事，致陳力綺、告訴人
    侯麗端人車倒地，告訴人侯麗端因之受有右側內外髁骨骨折
    、上唇撕裂傷之傷害等情，業據告訴人侯麗端於警詢及偵查
    中指訴明確（見偵查卷第7 至9 、45至48頁），核與證人陳
    力綺於偵查中證述之情節（見偵查卷第45至48頁）相符，復
    有道路交通事故現場圖、道路交通事故調查報告表(一)、(二)、
    道路交通事故現場照片28張（見偵查卷第26至39頁）及告訴
    人侯麗端所提出之雙和醫院診斷證明書2 紙，在卷可稽，足
    堪認定。
  (二)被告雖辯稱：伊於上開時地係將上開自用小客車停在延峰街
    35巷與延峰街之交岔路口即如道路交通事故現場圖所示之位
    置，等朋友人上車，伊車當時是靜止不動的，後來是陳力綺
    騎機車很快，勾到伊自用小客車的前車牌才會肇事，伊認為
    本件車禍發生伊沒有過失云云，惟不僅業據證人陳力綺於偵
    查中堅決否認在卷，並證稱：被告沒有停著不動等語（見偵
    查卷第46頁）在卷，且經本院於100 年9 月27日當庭播放勘
    驗偵查卷內所附肇事當時之監視器錄影光碟乙片後，認「光
    碟內的影像檔係被告警詢時之錄影畫面，另有監視器翻拍之
    照片檔，照片檔的內容如偵查卷第36至39頁照片所示，照片
    中有一機車行駛至巷口，突有一汽車車頭從左邊駛出，該機
    車倒地，機車之乘員也倒地」乙情明確，足證陳力綺於上開
    時地騎用，搭載告訴人侯麗端於後座，沿延峰街由延吉街21
    7 巷往延峰街29巷方向行駛之上開機車，在行經延峰街與延
    峰街35巷之交岔路口與被告所駕駛上開自用小客車發生碰撞
    肇事前後（即上開勘驗結果之「有一機車行駛至巷口」），
    被告之上開自用小客車仍屬「突有一汽車車頭從左邊駛出」
    之行進狀態，並致「該機車倒地，機車之乘員（即陳力綺、
    告訴人侯麗端）也倒地」等情明確，是被告上開自用小客車
    與由陳力綺所騎用，搭載告訴人侯麗端於後座之上開機車發
    生擦撞肇事時，被告所駕駛上開自用小客車應非「靜止不動
    」之狀態，其自用小客車之車頭仍處於「從左邊駛出」之行
    駛狀態，亦堪認定。被告上開所辯，顯係事後卸責之詞，自
    不足採信。
  (三)又按「汽車行駛時，駕駛人應注意車前狀況，並隨時採取必
    要之安全措施」，道路交通安全規則第94條第3 項定有明文
    ，且依上開開道路交通事故調查報告表(一)所載當日天候係晴
    ，日間自然光線，路況係乾燥、無缺陷、無障礙物之柏油路
    面，並無不能注意之情事，惟被告竟疏未注意上開規定而肇
    事，則被告就本件車禍之發生，顯有過失責任，並與告訴人
    侯麗端所受上開傷害之結果間，亦存有相當之因果關係。雖
    陳力綺於上開時地騎用，搭載告訴人侯麗端於後座之上開機
    車行經上開無號誌交岔路口，左方車未暫停讓右方車先行而
    肇事，而就本件車禍之發生，亦屬同有過失責任，然被告上
    開過失責任即明，有如上述，其自仍應負過失罪責。
  (四)綜上所述，本件被告上開犯行事證明確，應予依法論科。
三、原審以被告上開犯行事證明確，而援引刑事訴訟法第449 條
    第1 項前段、第3 項、刑法第284 條第1 項前段、第62條前
    段、第41條第1 項前段、刑法施行法第1 條之1 第1 項、第
    2 項前段之規定，並審酌被告、陳力綺2 人就本件犯罪之過
    失程度、告訴人侯麗端所受傷害之輕重及被告犯罪後之態度
    等一切情狀，量處拘役30日，如易科罰金以1000元折算一日
    ，經核其認事用法，均尚無任何違法及不當之處，至為灼然
    。綜上所述，本件被告不服原審判決，否認上開犯行云云，
    而提起上訴，揆諸上述，顯無理由，應予駁回。
據上論斷，應依刑事訴訟法第455 條之1 第1 項、第3 項、第36
8 條、第373 條，判決如主文。
本案經檢察官黃子溎到庭執行職務
中    華    民    國   100    年    10    月    18    日
                    交通法庭  審判長法  官  樊季康
                                    法  官  連雅婷
                                    法  官  林晏鵬
上列正本證明與原本無異。
不得上訴。
                                    書記官  陳映孜
中    華    民    國   100    年    10    月    18    日
附錄法條：刑法第284條
中華民國刑法第284條
（過失傷害罪）
因過失傷害人者，處 6 月以下有期徒刑、拘役或 5 百元以下罰
金，致重傷者，處 1 年以下有期徒刑、拘役或 5 百元以下罰金
。
從事業務之人，因業務上之過失傷害人者，處 1 年以下有期徒
刑、拘役或 1 千元以下罰金，致重傷者，處 3 年以下有期徒刑
、拘役或 2 千元以下罰金。